【裁判字號】    91,易,721
【裁判日期】    920113
【裁判案由】    竊盜
【裁判全文】
臺灣新竹地方法院刑事判決                          九十一年度易字第七二一號
    公  訴  人  臺灣新竹地方法院檢察署檢察官
    被      告  乙○○
右列被告等竊盜案件，經檢察官提起公訴（九十一年度偵字第五００四號），本院判
決如左：
    主    文
乙○○竊盜，累犯，處有期徒刑肆月，如易科罰金以參佰元折算壹日。
    事    實
一、乙○○前因違反毒品危害防制條例案件，於民國八十八年間經臺灣桃園地方法院
    以八十八年度訴字第三三號判處有期徒刑八月確定（起訴書誤載為有期徒刑四月
    ），並於八十九年四月十八日因縮短刑期執行完畢出監。詎不知悔改，明知古良
    濱並未同意出售其父甲○○所有、放置在新竹縣新埔鎮照門里照鏡七十六號建物
    內之物品，竟仍意圖為自己不法所有，於九十一年八月二十五日夜間十一時許，
    穿越上述建物前方小路上之鐵欄杆縫隙後，再將上述建物門上勾著之鐵絲移開，
    利用該建物無人居住且未上鎖之便，進入其內竊取甲○○所有之竹簍二個、秧盆
  一個、磁古碗四個、茶盤櫥子一架、電銲機一台、編繩器一台（起訴書誤載為編
    製繩架一架）、犁田器一支、欄榖板一台、鐵鎚二支、螺絲起子一支、鉗子一支
    （起訴書誤載為二支）及封口器一台（起訴書漏載）得手後並搬運至其所駕駛之
    車號ＡＴ─四二五八號自小貨車上，幸為該地之巡佐隊發現，通知甲○○後報警
    查獲，並當場扣得前開物品（均已發還甲○○）。
二、案經新竹縣警察局新埔分局報告台灣新竹地方法院檢察署檢察官偵查起訴。
    理    由
一、訊據被告乙○○對於右揭時地竊盜之犯罪事實，已於本院審理時坦承不諱，核與
    被害人甲○○於警訊及本院調查時指述之情節相符，並有贓物認領保管單一紙在
    卷可證，其之自白堪信與事實相符。至於被告前雖辯稱：其早於九十一年七月中
    旬，在上述建物前遇到被害人甲○○之子即證人古良濱時，便向他提議欲購買前
    述之電焊機、犁田器、秧盆、竹簍等物，但之後並未再看到證人古良濱，且其趕
    忙搭雞寮，才前去搬運云云。經查，證人古良濱到院結證稱：被告有意購買時，
    伊已明白告知前述物品均屬其父甲○○所有，伊無法代為同意出售，且被告未曾
    付過任何金錢，迄本案發生後，被告始拿一萬多元表示要付買賣價款，但伊與父
    親甲○○均不同意出售等語（見本院己九十一年十二月三十日審理筆錄）；其次
    ，被告亦自承九十一年七月中旬，證人古良濱曾說需要再徵求被害人甲○○之同
    意，當場並未同意出賣，且其係案發後才拿錢去找被害人甲○○（亦見本院己九
    十一年十二月三十日審理筆錄），足見買賣契約並未成立，被告自行前往搬運前
    述電焊機等物品，自屬竊取他人之物。本案事證明確，被告犯行洵堪確定，應予
    依法論罪科刑。
二、核被告乙○○所為，係犯刑法第三百二十條第一項之竊盜罪。公訴人雖認被告上
    開所為，有刑法第三百二十一條第一項第一款之夜間侵入住宅或有人居住之建築
    物之加重事由，然查，上述建物係被害人甲○○之老宅，無人居住已有十年之久
    ，白天被害人甲○○及其配偶雖回去養雞、養鴨、種果樹，但晚上均無人居住其
    內，業據被害人甲○○、證人古良濱證述在卷。揆諸刑法第三百二十一條第一項
    第一款之加重竊盜罪，係以妨害人之居住安寧為其加重條件，上述位於新竹縣新
    埔鎮照門里照鏡七十六號之建物，入夜後被害人甲○○及其配偶均另宿他處，既
    無人宿於該建物內，即無妨害居住安寧之虞，從而被告雖於夜間侵入，只應論以
    普通竊盜罪（司法院七十五年十一月二十五日廳刑一字第九九七號函復台灣高等
    法院見解參照）。公訴人認被告係犯刑法第三百二十一條第一項第一款之加重竊
    盜罪罪，尚有未洽，應予變更起訴法條。被告前因違反毒品危害防制條例案件，
    於八十八年間經臺灣桃園地方法院以八十八年度訴字第三三號判處有期徒刑八月
    確定，並於八十九年四月十八日因縮短刑期執行完畢出監，有臺灣新竹地方法院
    檢察署刑案資料查註紀錄表、台灣高等法院被告全國前案紀錄表各一份在卷可按
    ，其於五年以內再犯本件有期徒刑以上之罪，為累犯，依刑法第四十七條規定加
    重其刑。爰審酌被告素行不良，惟竊取之財物價值非巨，所用手段尚屬平和，犯
    後態度尚佳等一切情狀，量處如主文所示之刑，並諭知易科罰金之折算標準。
據上論斷，應依刑事訴訟法第二百九十九條第一項前段、第三百條，刑法第三百二十
條第一項、第四十七條、第四十一條第一項前段，罰金罰鍰提高標準條例第一條前段
、第二條，判決如主文。
本案經檢察官陳榮林到庭執行職務。
中      華      民      國    九十二    年      一      月     十三     日
                                 臺灣新竹地方法院刑事第一庭
                                     法  官  李珮瑜
右正本證明與原本無異。
如不服本判決，應於判決送達後十日內向本院提出上訴狀( 應附繕本 )，上訴於臺灣
高等法院。
                                     書記官  龔紀亞
中      華      民      國    九十二    年      一      月     十三     日
附錄本案論罪科刑法條全文：
中華民國刑法第三百二十條第一項：
意圖為自己或第三人不法之所有，而竊取他人之動產者，為竊盜罪，處五年以下有期
徒刑、拘役或五百元以下罰金。


司法院資訊處製作；財團法人民間司法改革基金會備份。
